【裁判字號】    90,交聲,352
【裁判日期】    901106
【裁判案由】    聲明異議
【裁判全文】
臺灣高雄地方法院刑事裁定                          九十年度交聲字第三五二號
    原處分機關  交通部公路局高雄區監理所
    異  議  人  甲○○○
    即受處分人
右列受處分人因違反道路交通管理處罰條例案件，對於交通部公路局高雄區監理所九
十年七月三十一日所為之處分（原處分：高監五字第裁八０－Ｎ00000000號
），聲明異議，本院裁定如左：
    主    文
異議駁回。
    理    由
一、本件異議意旨略以：異議人即受處分人甲○○○於民國九十年六月三日上午十時
    三十分許，因友人吳金池、鄭榮欽、謝介原、黃大樹等四人來訪直至下午三時三
    十分許離去。期間異議人及其家人均在家中，與友人吳金池、鄭榮欽、謝介原、
    黃大樹等四人一同吃飯、聊天，並未騎乘車牌號碼ＹＴＦ－二九七號輕型機車外
    出。復異議人因曾於五十八年間，借用機車予友人使用，致友人途中發生車禍死
    亡之事件後，即未再借用機車予他人使用。詎異議人收受交通部公路局高雄區監
    理所高監五字第裁八０－Ｎ00000000號裁決書，認異議人於九十年六月
    三日下午二時三十分許，騎乘上揭ＹＴＦ－二九七號輕型機車未依規定戴安全帽
    ；又不服從交通勤務警察指揮，爰依違反道路交通管理處罰條例第三十一條第六
    項及第六十條第二項第一款之規定，裁處罰鍰新臺幣一千四百元，惟因異議人認
    值勤員警誤記違規機車之車牌號碼之可能性極高，原處分之憑據與事實不符，爰
    依法聲明異議等語。
二、按機器腳踏車駕駛人未依規定戴安全帽者，處駕駛人新臺幣五百元罰鍰；又汽車
    駕駛人，駕駛汽車不服從交通勤務警察或依法令執行交通指揮、稽查任務人員之
    指揮或稽查者，處新臺幣九百元以上一千八百元以下罰鍰，道路交通管理處罰條
    例第三十一條第六項及第六十條第二項第一款分別定有明文。
三、經查：右揭異議人違規之事實業經證人即值勤警員張化龍於本院調查時到庭證述
    ：「當時是我與同事梁正華一起在高雄縣大寮路七六四之二號前值勤，我見到異
    議人騎乘灰黑色光陽輕型機車沒有戴安全帽，我就鳴笛準備取締，但異議人見到
    我們要取締時，為了閃避我們臨檢，差一點就被車子撞到，所以我特別有印象，
    我可以確定是庭上的異議人違規。我沒有看錯車牌號碼。」（見本院九十年八月
    二十日、同年十月十五日訊問筆錄）等語，核與證人梁正華於本院調查時到庭證
    述：「當天我正在開罰單，聽到張化龍鳴笛，就抬頭看到異議人騎車迴轉差點撞
    到警車，我有看到該車牌為ＹＴＦ－二九七號，本件我特別有印象，我有看到張
    化龍有登記車牌號碼。」（見本院九十年十月十五日訊問筆錄）等情相符。參諸
    證人張化龍係當場記明該違規車輛之車牌號碼，且舉出該車之廠牌及顏色等資料
    ，是證人張化龍應無誤記車牌號碼之可能，佐以證人張化龍、梁正華二人係依法
    執行交通勤務之員警，且與異議人間夙無仇怨，殊無挾嫌誣陷異議人之理，是證
    人張化龍、梁正華二人前揭證詞，應堪採信。雖證人吳金池於本院調查時到庭證
    稱：「我們約下午三點多離開異議人家，異議人家中的機車約有五、六台，我不
    知道系爭機車之車牌號碼幾號。」、證人鄭榮欽另證稱：「我們約下午二點半左
    右一起離開異議人家。」、證人謝介原復證稱：「我們約下午三點多一起離開異
    議人家。」、證人黃大樹再證稱：「我們是下午三點半陸續離開異議人家中。」
    （均見本院九十年九月十九日訊問筆錄）等語，則證人吳金池、鄭榮欽、謝介原
    、黃大樹等四人對於渠等究係何時離開異議人家中，及渠等係共同離開異議人家
    中或陸續離開之證述並不一致，況證人吳金池既不知上開機車之車牌號碼，其又
    如何能確實知悉異議人之上揭機車並未騎乘外出，從而，證人吳金池、鄭榮欽、
    謝介原、黃大樹等四人之證述，尚難採為有利異議人之證明。綜前所述，異議人
    右揭辯稱係值勤員警誤記違規機車車牌號碼云云，殊無可採。原處分機關據以援
    引上開規定，裁處罰鍰新臺幣一千四百元，並無不當。本件異議為無理由，應予
    駁回。
據上論斷，應依道路交通案件處理辦法第十九條，裁定如主文。
中      華      民      國      九十    年     十一     月      六      日
                                  臺灣高雄地方法院交通法庭
                                      法  官  蔡  正  雄
右正本證明與原本無異。
如不服本裁定，應於裁定送達後五日內，向本院提出抗告狀。
                                      書記官  許  雅  惠
中      華      民      國      九十    年     十一     月      六      日


司法院資訊處製作；財團法人民間司法改革基金會備份。
